{"present": {"1 Singular": {"Affirmative": "coimh\u00e9adaim", "Question": "an gcoimh\u00e9adaim?", "Negative": "n\u00ed choimh\u00e9adaim"}, "2 Singular": {"Affirmative": "coimh\u00e9adann t\u00fa", "Question": "an gcoimh\u00e9adann t\u00fa?", "Negative": "n\u00ed choimh\u00e9adann t\u00fa"}, "3 Singular": {"Male": {"Affirmative": "coimh\u00e9adann s\u00e9", "Question": "an gcoimh\u00e9adann s\u00e9?", "Negative": "n\u00ed choimh\u00e9adann s\u00e9"}, "Female": {"Affirmative": "coimh\u00e9adann s\u00ed", "Question": "an gcoimh\u00e9adann s\u00ed?", "Negative": "n\u00ed choimh\u00e9adann s\u00ed"}}, "1 Plural": {"Compressed": {"Affirmative": "coimh\u00e9adaimid", "Question": "an gcoimh\u00e9adaimid?", "Negative": "n\u00ed choimh\u00e9adaimid"}, "Extended": {"Affirmative": "coimh\u00e9adann muid", "Question": "an gcoimh\u00e9adann muid?", "Negative": "n\u00ed choimh\u00e9adann muid"}}, "2 Plural": {"Affirmative": "coimh\u00e9adann sibh", "Question": "an gcoimh\u00e9adann sibh?", "Negative": "n\u00ed choimh\u00e9adann sibh"}, "3 Plural": {"Affirmative": "coimh\u00e9adann siad", "Question": "an gcoimh\u00e9adann siad?", "Negative": "n\u00ed choimh\u00e9adann siad"}, "Passive": {"Affirmative": "coimh\u00e9adtar", "Question": "an gcoimh\u00e9adtar?", "Negative": "n\u00ed choimh\u00e9adtar"}}, "future": {"1 Singular": {"Affirmative": "coimh\u00e9adfaidh m\u00e9", "Question": "an gcoimh\u00e9adfaidh m\u00e9?", "Negative": "n\u00ed choimh\u00e9adfaidh m\u00e9"}, "2 Singular": {"Affirmative": "coimh\u00e9adfaidh t\u00fa", "Question": "an gcoimh\u00e9adfaidh t\u00fa?", "Negative": "n\u00ed choimh\u00e9adfaidh t\u00fa"}, "3 Singular": {"Male": {"Affirmative": "coimh\u00e9adfaidh s\u00e9", "Question": "an gcoimh\u00e9adfaidh s\u00e9?", "Negative": "n\u00ed choimh\u00e9adfaidh s\u00e9"}, "Female": {"Affirmative": "coimh\u00e9adfaidh s\u00ed", "Question": "an gcoimh\u00e9adfaidh s\u00ed?", "Negative": "n\u00ed choimh\u00e9adfaidh s\u00ed"}}, "1 Plural": {"Compressed": {"Affirmative": "coimh\u00e9adfaimid", "Question": "an gcoimh\u00e9adfaimid?", "Negative": "n\u00ed choimh\u00e9adfaimid"}, "Extended": {"Affirmative": "coimh\u00e9adfaidh muid", "Question": "an gcoimh\u00e9adfaidh muid?", "Negative": "n\u00ed choimh\u00e9adfaidh muid"}}, "2 Plural": {"Affirmative": "coimh\u00e9adfaidh sibh", "Question": "an gcoimh\u00e9adfaidh sibh?", "Negative": "n\u00ed choimh\u00e9adfaidh sibh"}, "3 Plural": {"Affirmative": "coimh\u00e9adfaidh siad", "Question": "an gcoimh\u00e9adfaidh siad?", "Negative": "n\u00ed choimh\u00e9adfaidh siad"}, "Passive": {"Affirmative": "coimh\u00e9adfar", "Question": "an gcoimh\u00e9adfar?", "Negative": "n\u00ed choimh\u00e9adfar"}}, "past": {"1 Singular": {"Affirmative": "choimh\u00e9ad m\u00e9", "Question": "ar choimh\u00e9ad m\u00e9?", "Negative": "n\u00edor choimh\u00e9ad m\u00e9"}, "2 Singular": {"Affirmative": "choimh\u00e9ad t\u00fa", "Question": "ar choimh\u00e9ad t\u00fa?", "Negative": "n\u00edor choimh\u00e9ad t\u00fa"}, "3 Singular": {"Male": {"Affirmative": "choimh\u00e9ad s\u00e9", "Question": "ar choimh\u00e9ad s\u00e9?", "Negative": "n\u00edor choimh\u00e9ad s\u00e9"}, "Female": {"Affirmative": "choimh\u00e9ad s\u00ed", "Question": "ar choimh\u00e9ad s\u00ed?", "Negative": "n\u00edor choimh\u00e9ad s\u00ed"}}, "1 Plural": {"Compressed": {"Affirmative": "choimh\u00e9adamar", "Question": "ar choimh\u00e9adamar?", "Negative": "n\u00edor choimh\u00e9adamar"}, "Extended": {"Affirmative": "choimh\u00e9ad muid", "Question": "ar choimh\u00e9ad muid?", "Negative": "n\u00edor choimh\u00e9ad muid"}}, "2 Plural": {"Affirmative": "choimh\u00e9ad sibh", "Question": "ar choimh\u00e9ad sibh?", "Negative": "n\u00edor choimh\u00e9ad sibh"}, "3 Plural": {"Compressed": {"Affirmative": "choimh\u00e9ad siad", "Question": "ar choimh\u00e9ad siad?", "Negative": "n\u00edor choimh\u00e9ad siad"}, "Extended": {"Affirmative": "choimh\u00e9adadar", "Question": "ar choimh\u00e9adadar?", "Negative": "n\u00edor choimh\u00e9adadar"}}, "Passive": {"Affirmative": "coimh\u00e9adadh", "Question": "ar coimh\u00e9adadh?", "Negative": "n\u00edor coimh\u00e9adadh"}}, "condi": {"1 Singular": {"Affirmative": "choimh\u00e9adfainn", "Question": "an gcoimh\u00e9adfainn?", "Negative": "n\u00ed choimh\u00e9adfainn"}, "2 Singular": {"Affirmative": "choimh\u00e9adf\u00e1", "Question": "an gcoimh\u00e9adf\u00e1?", "Negative": "n\u00ed choimh\u00e9adf\u00e1"}, "3 Singular": {"Male": {"Affirmative": "choimh\u00e9adfadh s\u00e9", "Question": "an gcoimh\u00e9adfadh s\u00e9?", "Negative": "n\u00ed choimh\u00e9adfadh s\u00e9"}, "Female": {"Affirmative": "choimh\u00e9adfadh s\u00ed", "Question": "an gcoimh\u00e9adfadh s\u00ed?", "Negative": "n\u00ed choimh\u00e9adfadh s\u00ed"}}, "1 Plural": {"Compressed": {"Affirmative": "choimh\u00e9adfaimis", "Question": "an gcoimh\u00e9adfaimis?", "Negative": "n\u00ed choimh\u00e9adfaimis"}, "Extended": {"Affirmative": "choimh\u00e9adfadh muid", "Question": "an gcoimh\u00e9adfadh muid?", "Negative": "n\u00ed choimh\u00e9adfadh muid"}}, "2 Plural": {"Affirmative": "choimh\u00e9adfadh sibh", "Question": "an gcoimh\u00e9adfadh sibh?", "Negative": "n\u00ed choimh\u00e9adfadh sibh"}, "3 Plural": {"Compressed": {"Affirmative": "choimh\u00e9adfaid\u00eds", "Question": "an gcoimh\u00e9adfaid\u00eds?", "Negative": "n\u00ed choimh\u00e9adfaid\u00eds"}, "Extended": {"Affirmative": "choimh\u00e9adfadh siad", "Question": "an gcoimh\u00e9adfadh siad?", "Negative": "n\u00ed choimh\u00e9adfadh siad"}}, "Passive": {"Affirmative": "choimh\u00e9adfa\u00ed", "Question": "an gcoimh\u00e9adfa\u00ed?", "Negative": "n\u00ed choimh\u00e9adfa\u00ed"}}, "imper": {"1 Singular": {"Affirmative": "coimh\u00e9adaim!", "Negative": "n\u00e1 coimh\u00e9adaim!"}, "2 Singular": {"Affirmative": "coimh\u00e9ad!", "Negative": "n\u00e1 coimh\u00e9ad!"}, "3 Singular": {"Male": {"Affirmative": "coimh\u00e9adadh s\u00e9!", "Negative": "n\u00e1 coimh\u00e9adadh s\u00e9!"}, "Female": {"Affirmative": "coimh\u00e9adadh s\u00ed!", "Negative": "n\u00e1 coimh\u00e9adadh s\u00ed!"}}, "1 Plural": {"Compressed": {"Affirmative": "coimh\u00e9adaimis!", "Negative": "n\u00e1 coimh\u00e9adaimis!"}, "Extended": {"Affirmative": "coimh\u00e9adadh muid!", "Negative": "n\u00e1 coimh\u00e9adadh muid!"}}, "2 Plural": {"Affirmative": "coimh\u00e9adaig\u00ed!", "Negative": "n\u00e1 coimh\u00e9adaig\u00ed!"}, "3 Plural": {"Compressed": {"Affirmative": "coimh\u00e9adaid\u00eds!", "Negative": "n\u00e1 coimh\u00e9adaid\u00eds!"}, "Extended": {"Affirmative": "coimh\u00e9adadh siad!", "Negative": "n\u00e1 coimh\u00e9adadh siad!"}}, "Passive": {"Affirmative": "coimh\u00e9adtar!", "Negative": "n\u00e1 coimh\u00e9adtar!"}}, "pastConti": {"1 Singular": {"Affirmative": "choimh\u00e9adainn", "Question": "an gcoimh\u00e9adainn?", "Negative": "n\u00ed choimh\u00e9adainn"}, "2 Singular": {"Affirmative": "choimh\u00e9adt\u00e1", "Question": "an gcoimh\u00e9adt\u00e1?", "Negative": "n\u00ed choimh\u00e9adt\u00e1"}, "3 Singular": {"Male": {"Affirmative": "choimh\u00e9adadh s\u00e9", "Question": "an gcoimh\u00e9adadh s\u00e9?", "Negative": "n\u00ed choimh\u00e9adadh s\u00e9"}, "Female": {"Affirmative": "choimh\u00e9adadh s\u00ed", "Question": "an gcoimh\u00e9adadh s\u00ed?", "Negative": "n\u00ed choimh\u00e9adadh s\u00ed"}}, "1 Plural": {"Compressed": {"Affirmative": "choimh\u00e9adaimis", "Question": "an gcoimh\u00e9adaimis?", "Negative": "n\u00ed choimh\u00e9adaimis"}, "Extended": {"Affirmative": "choimh\u00e9adadh muid", "Question": "an gcoimh\u00e9adadh muid?", "Negative": "n\u00ed choimh\u00e9adadh muid"}}, "2 Plural": {"Affirmative": "choimh\u00e9adadh sibh", "Question": "an gcoimh\u00e9adadh sibh?", "Negative": "n\u00ed choimh\u00e9adadh sibh"}, "3 Plural": {"Compressed": {"Affirmative": "choimh\u00e9adaid\u00eds", "Question": "an gcoimh\u00e9adaid\u00eds?", "Negative": "n\u00ed choimh\u00e9adaid\u00eds"}, "Extended": {"Affirmative": "choimh\u00e9adadh siad", "Question": "an gcoimh\u00e9adadh siad?", "Negative": "n\u00ed choimh\u00e9adadh siad"}}, "Passive": {"Affirmative": "choimh\u00e9adta\u00ed", "Question": "an gcoimh\u00e9adta\u00ed?", "Negative": "n\u00ed choimh\u00e9adta\u00ed"}}, "subj": {"1 Singular": {"Affirmative": "go gcoimh\u00e9ada m\u00e9", "Negative": "n\u00e1r choimh\u00e9ada m\u00e9"}, "2 Singular": {"Affirmative": "go gcoimh\u00e9ada t\u00fa", "Negative": "n\u00e1r choimh\u00e9ada t\u00fa"}, "3 Singular": {"Male": {"Affirmative": "go gcoimh\u00e9ada s\u00e9", "Negative": "n\u00e1r choimh\u00e9ada s\u00e9"}, "Female": {"Affirmative": "go gcoimh\u00e9ada s\u00ed", "Negative": "n\u00e1r choimh\u00e9ada s\u00ed"}}, "1 Plural": {"Compressed": {"Affirmative": "go gcoimh\u00e9adaimid", "Negative": "n\u00e1r choimh\u00e9adaimid"}, "Extended": {"Affirmative": "go gcoimh\u00e9ada muid", "Negative": "n\u00e1r choimh\u00e9ada muid"}}, "2 Plural": {"Affirmative": "go gcoimh\u00e9ada sibh", "Negative": "n\u00e1r choimh\u00e9ada sibh"}, "3 Plural": {"Affirmative": "go gcoimh\u00e9ada siad", "Negative": "n\u00e1r choimh\u00e9ada siad"}, "Passive": {"Affirmative": "go gcoimh\u00e9adtar", "Negative": "n\u00e1r choimh\u00e9adtar"}}, "verbal noun": "coimh\u00e9ad", "verbal adjective": "coimh\u00e9adta"}